臺灣桃園地方法院刑事判決
111年度審易字第681號
公  訴  人  臺灣桃園地方檢察署檢察官
被      告  陳修哲


被告因竊盜案件，經檢察官提起公訴（111年度偵字第7793號）
，被告於本院準備程序進行中，就被訴事實為有罪之陳述，經本
院告知簡式審判程序意旨，並聽取當事人之意見後，裁定依簡式
審判程序審理，判決如下：
    主  文
陳修哲犯踰越安全設備竊盜罪，處有期徒刑柒月。
未扣案如附表所示之物均沒收，於全部或一部不能沒收或不宜執
行沒收時，追徵其價額。
    事實及理由
一、犯罪事實：
　　陳修哲於民國110年10月25日凌晨5時43分許，騎乘車牌號碼
    000-0000號普通重型機車（下稱「A機車」），行經座落在
    桃園市○○區○○段0000000000地號土地上之工地前，竟意圖為
    自己不法之所有，基於竊盜之犯意，翻越鐵皮圍牆進入上開
    工地後，徒手竊取大凡營造工程有限公司（下稱大凡公司）
    所有、置放在上開工地內如附表所示之電纜線，並於得手後
    置放在上開「A機車」上，旋即騎乘「A機車」逃離現場。嗣
    經大凡公司工地副主任張文霖發覺遭竊報警處理，並經警調
    閱監視器錄影畫面，進而循線查悉上情。
二、證據名稱：
　㈠被告陳修哲分別於警詢、檢察官訊問、本院準備程序及審理
    中之自白。
　㈡證人即告訴人張文霖於警詢時之證述。
　㈢車輛詳細資料報表、監視器錄影畫面翻拍照片。
三、論罪科刑：
　㈠按刑法第321條第1項第2款規定，於108年5月29日公布修正，
    並自同年月31日生效，原條文之「門扇」修正為「門 窗」
    。於修正前實務向來認為「門扇」專指門戶，即分隔住 宅
    或建築物內外之間的出入口大門，至「其他安全設備」乃 
    指門扇、牆垣以外，依通常觀念用以防盜之一切設備，如電
     網、門鎖及窗戶等。而從該次修正理由明白表示「『門扇』 
    修正為『門窗』……，以符實務用語」等語，可知立法者認 為
    過往將窗戶認定為「其他安全設備」，而非「門扇」之實 
    務見解容易造成誤會，為使法條用語符合實際狀況，遂予修
     法，是新法修正後，窗戶即應屬該條文所規範的「門窗」
    而 非「其他安全設備」。又刑法第321條第1項第2款所謂 
    「毀」係指「毀損」，所謂「越」則指「踰越」或「超 越
    」，祇要踰越或超越門扇、牆垣或安全設備之行為，使該 
    門扇、牆垣或安全設備喪失防閑作用，即該當於前揭規定之
     要件。惟如係從門走入或開鎖啟門入室，均不得謂為踰越
    門 扇（最高法院77年度台上字第1130號判決意旨參照）。
    次按鐵皮圍牆係以鐵皮浪板作成之牆壁，本為隔間防閑而設
    ，屬於安全設備之一種，究與牆垣係用土磚砌成之性質有間
    （最高法院85年度台上字第5288號判決意旨參照）。經查，
    上開工地之鐵皮圍牆係以鐵皮浪板作成之牆壁，有監視錄影
    畫面在卷可稽（見偵字卷第33頁），是被告翻越上開工地之
    鐵皮圍牆而進入上開工地竊取財物，已使上開工地之鐵皮圍
    牆喪失防閑作用，揆諸前揭說明，自符合「踰越安全設備」
    之加重要件無訛。
  ㈡核被告所為，係犯刑法第321條第1項第2款之踰越安全設備竊
    盜罪。
  ㈢依照司法院釋字第775號解釋意旨及刑事訴訟法第161條第1項
    可知，檢察官就前階段被告構成「累犯事實」負擔主張及舉
    證責任，並就後階段被告依累犯規定「加重其刑事項」負擔
    主張及說明責任；而前案紀錄表是司法機關相關人員依憑原
    始資料所輸入之前案紀錄，僅供法官了解本案與他案是否有
    同一性、單一性之關聯及被告有無在監在押之情形所用而已
    ，非被告前案徒刑執行完畢之原始資料或影本（最高法院11
    0年度台上大字第5660號裁定意旨參照）。本件於準備程序
    時檢察官並未就累犯之事實及加重其刑事項提出證明方法，
    基於我國刑事審判程序採取改良式當事人進行主義之精神，
    以及刑事訴訟法第163條第2項但書目的性限縮以有利被告事
    項為限，本院自無從僅憑非屬原始資料之被告前案紀錄表，
    遽以依職權認定被告構成累犯之事實。
  ㈣爰審酌被告不思以正當方式獲取財物，竟圖不勞而獲，恣意
    為本件竊盜犯行，顯然欠缺對他人財產權之尊重，惟念被告
    犯後尚能坦承犯行，非無悔意，另雖本件檢察官就被告構成
    累犯或加重其刑事項並未主張或具體指出證明方法，然本院
    仍可就累犯資料在刑法第57條第5款中予以審酌及評價（最
    高法院110年度台上大字第5660號裁定意旨參照），故本院
    斟酌被告前因竊盜案件，經判處有期徒刑4月確定，並執行
    完畢之素行不佳，有臺灣高等法院被告前案紀錄表1份可參
    ，兼衡以被告之犯罪動機、情節及所生危害暨其生活及經濟
    狀況、年紀及智識程度等一切情狀，量處如主文所示之刑，
    以示懲儆。
四、沒收：
    查被告竊得如附表所示之電纜線4綑，均屬被告之犯罪所得
    ，且並未實際合法發還予告訴人，應依刑法第38條之1第1項
    前段規定諭知沒收，並於全部或一部不能沒收或不宜執行沒
    收時，依同條第3項之規定追徵其價額。
五、應依刑事訴訟法第273條之1第1項、第299條第1項前段、第3
    10條之2、第454條第1項，刑法第321條第1項第2款、第38條
    之1第1項前段、第3項，刑法施行法第1條之1第1項，判決如
    主文。
六、如不服本判決應於收受判決後20日內向本院提出上訴書狀，
    並應敘述具體理由。其未敘述上訴理由者，應於上訴期間屆
    滿後20日內向本院補提理由書（均須按他造當事人之人數附
    繕本）「切勿逕送上級法院」。
本案由檢察官楊朝森提起公訴，經檢察官李孟亭到庭執行職務。
中　　華　　民　　國　　111 　年　　7 　　月　　8 　　日
                  刑事審查庭  法　官　李雅雯
以上正本證明與原本無異。
如不服本判決應於收受判決後20日內向本院提出上訴書狀，並應
敘述具體理由。其未敘述上訴理由者，應於上訴期間屆滿後20日
內向本院補提理由書（均須按他造當事人之人數附繕本）「切勿
逕送上級法院」。
　　　　　　　　　　　　　　　書記官　沈詩婷  
中　　華　　民　　國　　111 　年　　7 　　月　　11　　日
附錄本案論罪科刑法條： 
中華民國刑法第321條
犯前條第1項、第2項之罪而有下列情形之一者，處6月以上5年以
下有期徒刑，得併科50萬元以下罰金：
一、侵入住宅或有人居住之建築物、船艦或隱匿其內而犯之。
二、毀越門窗、牆垣或其他安全設備而犯之。
三、攜帶兇器而犯之。
四、結夥三人以上而犯之。
五、乘火災、水災或其他災害之際而犯之。
六、在車站、港埠、航空站或其他供水、陸、空公眾運輸之舟、
    車、航空機內而犯之。
前項之未遂犯罰之。
附表：
品       項 數量 價值(新臺幣)元 二手電纜線（三線、捌平方粗細、長度約玖拾公尺） 肆綑 壹萬貳仟元